臺灣桃園地方法院刑事判決　　　　　　　 94年度訴字第128號
公　訴　人　臺灣桃園地方法院檢察署檢察官
被　　　告　乙○○　男　38歲.
指定辯護人　本院公設辯護人 甲○○
上列被告因竊盜案件，經檢察官提起公訴（93年度偵緝字第673號
），本院判決如下：
    主  文
乙○○竊盜，累犯，處有期徒刑伍月，如易科罰金，以參佰元折
算壹日。
被訴傷害部分公訴不受理。
    事  實
一、乙○○前於民國79年間，因偽造有價證券案件，經臺灣高等
    法院以81年度上訴字第2337號判處有期徒刑3 年確定後入監
    執行，於83年2 月9 日縮短刑期假釋出監，嗣於85年間假釋
    遭撤銷，尚餘殘刑1 年6 月1 日；另於84年間因違反懲治盜
    罪條例案件，經本院以84年度訴字第926 號判處有期徒刑7
    年確定，與上開殘刑1 年6 月1 日接續執刑，嗣於88年9 月
    27日縮短刑期假釋出監，刑期至92年8 月1 屆滿以已執行論
    。詎仍不知悔改，於93年4 月4 日15時許，騎乘車牌號碼為
    RRF －428 號之重型機車，行經桃園縣中壢市○○路與三光
    路口由丙○○所經營之「陳師傅小館」時，見斯時店內無人
    看管，認有機可乘，竟基於意圖為自己不法所有之犯意，徒
    手將該店之隔間木板掀開後入內，竊取丙○○所有置放於該
    址之高梁酒、玉泉清酒各1 箱，得手後循原路徑離去，並將
    前揭高梁酒、玉泉清酒各1 箱藏放於同縣市○○路旁之土地
    公廟。旋又於同日15時30分許騎乘車牌號碼為RRF －428 號
    之重型機車返回上址，將機車停放在「陳師傅小館」門口，
    循相同方式侵入「陳師傅小館」，欲再度行竊，然於著手竊
    取臺灣啤酒及美樂啤酒時，恰丙○○返回店內發現，乙○○
    立即逃離現場而不遂。嗣警方依停放在「陳師傅門口」車牌
    號碼為RRF －428 號之重型機車而循線查獲。
二、案經桃園縣政府警察局中壢分局報請臺灣桃園地方法院檢察
    署檢察官偵查起訴。
    理  由
壹、有罪部分：
一、訊之被告乙○○對有於上揭時、地，徒手將「陳師傅小館」
    隔間木板掀後入內行竊，並竊得高梁酒、玉泉清酒各1 箱，
    然於第2 次再度入內行竊時，為屋主丙○○發現而不遂等情
    ，於警詢、偵查及本院審理時，均坦承不諱，核與證人丙○
    ○於警詢、偵查中指述大致相符，並有證人丙○○所出具之
    估價單1 紙及現場照片4 幀在卷足憑。是堪認被告自白與事
    實相符，堪值採信。本件事證明確，被告犯行洵堪認定，應
    依法論科。
二、核被告所為，係犯刑法第320 條第1 項之普通竊盜既遂罪。
    被告先後雖有2 次竊盜行為，並有既、未遂之分，然時間密
    接，且侵害丙○○之法益亦屬同一，堪認其係出於單一犯意
    ，接續為竊盜行為之數個舉動，為接續犯，屬單純一罪，應
    僅論以一普通竊盜既遂罪。公訴意旨雖認被告於行竊之際，
    為丙○○發覺，為脫免逮捕，竟基於傷害之犯意，與丙○○
    發生扭打，並以腳蹴擊丙○○之腳部及身體，致丙○○跌倒
    而受有小腿擦裂傷之傷害，被告則趁隙逃逸，因認被告係犯
    刑法第329 條之準強盜罪嫌等語。訊之被告堅詞否認有何準
    強盜之犯行，並以：伊為丙○○發現時，立即逃跑，當時丙
    ○○有拍到伊肩膀，但沒有抓住伊，伊並有以腳踢丙○○等
    語置辯。而公訴人認被告涉犯準強盜罪嫌，無非係以證人丙
    ○○之指述、診斷證明書及現場錄影光碟片為主要論據。本
    院經查：(一)訊之證人丙○○於93年4 月8 日即案發後4 日首
    次接受警方訊問時，就案發經過陳稱：伊於93年4 月4 日15
    時許，前往所經營位於中壢市○○路與三光路之陳師傅小館
    時，發現有一不知名之男子在店內竊取啤酒，當他看見我時
    ，立即從他在牆上所挖之洞跑出，伊立即追出，但因路上無
    人可幫忙，所以該名男子即逃離等語，全未曾提及有遭被告
    攻擊等情，嗣於93年4 月16日被告為警方查獲後，證人丙○
    ○就案發經過則改稱：伊當時發現被告正在搬店內之酒類，
    於是上前抓他，被告為了要逃跑而與伊發生扭打一陣後，趁
    機從木板牆壁鑿開的洞鑽出去，伊右小腿前面遭被告踢傷及
    背部被打有瘀傷等語，與前揭所述已有不同，於93年6 月4
    日及10月18日檢察官再度傳喚丙○○到庭作證，證人丙○○
    就如何與被告扭打及其右小腿擦裂傷何來乙節，又改稱：伊
    見到被告時有喊他，被告即從餐廳跑過來與伊扭打，右小腿
    擦裂傷是伊與被告扭打時跌倒的等語，是觀諸證人丙○○前
    後3 次接受訊問，就被告如何逃離現場、為何與之發生扭打
    及身上所受之傷害究如何造成等關鍵事實，前後供述均不一
    致，是自難遽採為不利被告之認定。(二)至證人丙○○雖有提
    出葉佐仁診所所出具其受有左小腿擦裂傷2 處，分別為2X0.
    5 公分及2X0.5 公分之診斷證明書1 紙以實其說，然證人丙
    ○○係於本案案發後12日即93年4 月16日方至葉佐仁診所就
    診，有前揭診斷證明書醫師囑言欄記載為憑，是該診斷證明
    書上所載之傷害，是否即為被告於93年4 月4 日所造成要非
    無疑，況證人丙○○於警詢中尚指稱被告亦有毆打其背部並
    造成瘀傷等情，然前揭診斷證明書則未有相關之記載，是證
    人丙○○所述受傷情形與該診斷證明書之記載，亦不相符，
    故該診斷證明書亦無法佐證證人丙○○所述為實在。(三)另證
    人丙○○於93年6 月4 日偵查時有提出現場監視錄影帶1 片
    ，經本院於94年3 月7 日當庭勘驗證人丙○○所提出監視錄
    影帶之翻拍照片，拍照之地點係位於陳師傅小館之正對向，
    與陳師傅小館相隔有一條馬路之遙，是僅能見陳師傅小館門
    外情形，至陳師傅小館內部情形則無法窺知，而於93年4 月
    4 日下3 時30分40秒許，見有一人自陳師傅小館內跑出（下
    簡稱為：奔跑之人），惟無法確定該人是否為被告，於42秒
    時有另一人亦自陳師傅小館內跑出（下簡稱為：追逐之人）
    ，然亦無法確定該人為何人，似在追逐前揭奔跑之人，惟並
    未追上，嗣於56秒時，奔跑之人轉入巷內，失其蹤影，全程
    並未見奔跑之人有對追逐之人施行強暴或傷害之舉，此有本
    院94年3 月7 日審判筆錄1 紙及翻拍照片5 紙在卷足憑，是
    證人丙○○所提出之監視錄影帶經本院勘驗結果，亦無法證
    明被告有對證人丙○○施強暴等行為。綜上所述，公訴人所
    舉之證據尚不足以證明被告於行竊後，有對證人丙○○施以
    強暴或傷害之犯行，是公訴意旨認被告係犯刑法第329 條之
    準強盜罪，尚有未洽，惟因起訴之基本社會事實相同，業經
    本院於審理時當庭依刑事訴訟法第300 條規定諭知變更此部
    分起訴法條為同法第320 條第1 項之竊盜罪，併此敘明。末
    查，被告前於79年間，因偽造有價證券案件，經臺灣高等法
    院以81年度上訴字第2337號判處有期徒刑3 年確定，於83年
    2 月9 日縮短刑期假釋出監，嗣於85年間假釋遭撤銷，尚餘
    殘刑1 年6 月1 日，另於84年間因違反懲治盜罪條例案件，
    經本院於84年8 月11日以84年度訴字第926 號判處有期徒刑
    7 年確定，與上開殘刑1 年6 月1 日接續執刑，嗣於88年9
    月27日縮短刑期假釋出監，刑期至92年8 月1 屆滿以已執行
    論乙節，有臺灣高等法院被告全國前案紀錄表1 紙在卷足憑
    ，被告於有期徒刑執行完畢後，5 年內再犯本件有期徒刑之
    罪，為累犯，應依刑法第47條之規定加重其刑。爰審酌被告
    正值壯年，不思循正當管道獲取財富，圖謀不勞而獲，危害
    社會治安非輕，惟其犯後尚能坦承犯行，犯後態度尚稱良好
    等一切情狀，量處如主文所示之刑，並諭知易科罰金之折算
    標準，以示警懲。
貳、公訴不受理部分：
一、本件公訴意旨另以：被告乙○○於93年4 月4 日下午15時許
    ，基於傷害之犯意，與丙○○發生扭打，並以腳蹴擊丙○○
    之腳部及身體，致丙○○跌而受有右小腿擦裂傷之傷害，因
    認被告涉有刑法第277條第1項之傷害罪嫌等語。
二、按告訴或請求乃論之罪，未經告訴、請求，或其告訴、請求
    經撤回或已逾告訴期間者，應諭知不受理之判決」，刑事訴
    訟法第303 條第3款定有明文。本院經查：
  (一)本件公訴人認被告前揭傷害犯行，係犯刑法第277 條第1 項
    之傷害罪，依同法第287 條前段之規定，須告訴乃論，合先
    敘明。
  (二)本件證人丙○○於93年4 月8 日接受警方調查時，雖曾表示
    對被告提出告訴之意，然觀之該次調查筆錄內容，所提及者
    均為被告涉嫌竊盜部分，全未敘及任何有關被告傷害之犯行
    ，是證人丙○○該次所提之告訴應僅限於被告竊盜部分，而
    不及於傷害部分。至證人丙○○嗣於同年4 月16日、6 月4
    日警詢、偵查訊問時，則全未提及欲對被告提出傷害之告訴
    ，有警詢及偵查筆錄各1 紙在卷足憑。是本件公訴人起訴被
    告涉犯傷害部分，為告訴乃論之罪，然既未據證人丙○○提
    出合法告訴，依首揭說明，本院自應為不受理判決之諭知。
  (三)公訴意旨固以被告所犯傷害與準強盜二罪間，有方法結果之
    牽連犯關係，然經本院審理結果，認公訴人所指被告犯準強
    盜犯行部分，不能證明，並依法變更起訴法條為普通竊盜罪
    乙節，已如前述，而公訴意旨所指被告涉犯傷害罪部分，與
    前揭論罪科刑之普通竊盜罪間，並無實質上或裁判上一罪之
    關係，是自應由本院就被告被訴傷害部分另為不受理之諭知
    ，併此敘明。
參、據上論斷，應依刑事訴訟法第299 條第1 項前段、第300 條
    、第303 條第3 款，刑法第320 條第1 項、第41條第1 項前
    段、第47條，罰金罰鍰提高標準條例第1 條前段、第2 條，
    判決如主文。
本案經檢察官廖先志到庭執行職務。
中　　華　　民　　國　　94　　年　　4 　　月　　4 　　日
                  臺灣桃園地方法院刑事第10庭
                         審判長法  官  江德民
                               法  官  許炎灶
                               法  官  柯姿佐
以上正本證明與原本無異。
如不服本判決，應於判決送達後10日內向本院提出上訴狀（應附
繕本），上訴於臺灣高等法院。
　　　　　　　　　　　　　　　 書記官　張淑芬
中　　華　　民　　國　　94　　年　　4 　　月　　6 　　日
附錄論罪科刑法條
中華民國刑法第320條第1項
(普通竊盜罪、竊佔罪)
意圖為自己或第三人不法之所有，而竊取他人之動產者，為竊盜
罪，處五年以下有期徒刑、拘役或五百元以下罰金。
